【裁判字號】    88,上訴,1764
【裁判日期】    890223
【裁判案由】    毒品危害防制條例
【裁判全文】
臺灣高等法院臺南分院刑事判決            八十八年度上訴字第一七六四號    Ｇ
      上  訴  人
      即  被  告  甲  ○  ○
      選任辯護人  林  永  發  律師
右上訴人因違反毒品危害防治條例案件，不服臺灣臺南地方法院八十八年度訴字第一
０四五號，中華民國八十八年十月二十五日第一審判決（起訴案號：臺灣臺南地方法
院檢察署八十八年度偵字第四七六九號），提起上訴，本院判決如左：
      主      文
原判決撤銷。
甲○○無罪。
      理      由
一、公訴意旨略以：上訴人即被告甲○○意圖營利，於民國八十八年二月十一日十八
    時在台南縣仁德鄉太子廟高速公路旁以新台幣 (下同)三千元之價格販賣第二級
    毒品安非他命一包予乙○○，嗣乙○○因涉嫌施用安非他命經警查獲，供出上情
    ，經警循線查獲。因認甲○○涉有毒品危害防制條例第四條第二項之罪嫌。
二、公訴意旨認被告涉有前揭犯行，無非以被告於警訊、偵查中所供及乙○○所證為
    論據。訊據被告甲○○矢口否認有販賣安非他命犯行，並辯稱：因乙○○一再打
    電話要求與伊一起購買安非他命，伊乃於八十八年二月間某日晚上與乙○○一起
    到仁德鄉太子廟高速公路高架橋下，由乙○○出資二千元，其出資一千元，共同
    向一綽號「阿明」之男子購買一大包及一小包之安非他命，並非販賣安非他命與
    乙○○云云。經查：
（一）按被告甲○○於警訊、偵查中供稱：「因乙○○一直打電話煩我，在無可奈何
      之下，我才幫他向朋友購買安非他命三千元.... 我未曾從中抽取佣金，只有
      在購買後贈送一小包安非他命給我吸食」 (八十八年二月二十四日警訊)；「
      他(乙○○)先將錢交給我，我和乙○○一起去，阿明將安非他命交給我，我再
      將安非他命給乙○○」 (八十八年四月二十六日偵查筆錄)等語觀之，被告甲
      ○○係應因乙○○一再請託，在無可奈何之下，始幫乙○○向綽號「阿明」購
      買安非他命。
（二）至證人乙○○於警訊中固證述向被告購買安非他命，惟乙○○於偵查中卻證稱
      係請被告幫伊購買（偵查卷第十四頁），嗣於本院審理時亦證稱伊與被告是一
      起出三千元（乙○○出二千元，被告出一千元）購買，係伊打電話予被告約好
      會合後共同前往購買等情，與被告所供大致相符。
（三）綜上各情相互參酌，被告甲○○係應因乙○○一再請託，在無可奈何之下，始
      幫乙○○向綽號「阿明」購買安非他命，且警方於被告住處，亦未查獲安非他
      命之分裝工具，而被告自己吸食之安非他命聲要向綽號「阿明」者購買，焉有
      餘裕供販賣？另又查無其他積極證據足資證明被告係幫綽號「阿明」者販賣，
      至被告是否幫助乙○○吸食，並未起訴，本院自不得審理。
三、原審就此部分疏未詳查，遽認被告有有前揭販賣安非他命之犯行，並加以論罪科
    刑，容有未洽，被告上訴意旨據此指摘原判決採證不當，否認其有犯罪，為有理
    由，自應由本院將該部分撤銷、改諭知被告無罪之判決。
據上論斷，應依刑事訴訟法第三百六十九條第一項前段、第三百六十四條、第三百零
一條第一項判決如主文。
本案經檢察官李傳來到庭執行職務。
中    華    民    國      八十九      年      二      月      二十三    日
                                  臺灣高等法院臺南分院刑事第四庭
                                      審判長法官  陳    義    仲
                                            法官  徐    財    福
                                            法官  宋    明    蒼
右正本證明與原本無異。
如不服本判決，應於判決送達後十日內向本院提出上訴狀，其未敘述理由者並應於提
出上訴狀後十日內向本院補提理由書（應附繕本)。
                                      法院書記官  余    素    美
中    華    民    國      八十九      年      二      月      二十四    日


司法院資訊處製作；財團法人民間司法改革基金會備份。
